臺灣基隆地方法院刑事判決　　　　　　　93年度交易字第53號
公　訴　人　臺灣基隆地方法院檢察署檢察官
被　　　告　甲○○　男　38歲.
上列被告因公共危險案件，經檢察官提起公訴（93年度偵字第33
62號），本院判決如下：
    主  文
甲○○服用酒類，不能安全駕駛動力交通工具而駕駛，處拘役伍
拾日，如易科罰金以佰元折算壹日。
    事  實
一、甲○○於民國93年8 月13日晚間，與友人在基隆市○○路三
    姊妹小吃店內飲酒吃飯，嗣於同日晚上9 時50分許，明知其
    飲酒後已不能安全駕駛動力通工具，仍騎駛車牌號碼UGK-32
    9 號輕型機車，自姊妹小吃店附近行駛至基隆市○○路、忠
    三路口處，駕駛時車身搖擺不定，經在場執行攔酒駕勤務之
    基隆市警察局交通隊員警目擊甲○○駕駛機車車身搖擺不定
    ，並往前行駛約10公尺，甲○○看見前有警員正執行勤務遂
    將機車停在路旁紅線邊線（仍發動中，並未熄火），基隆市
    警察局交通隊員警上前攔檢，以儀器測試其呼氣中酒精濃度
    達0.74MG/L，而當場查獲。
二、案經基隆市警察局移送臺灣基隆地方法院檢察署檢察官偵查
    起訴。
    理  由
一、上揭事實，訊據被告甲○○於本院準備程序時對於查獲當天
    有飲酒及其在基隆市○○路、忠三路口所駕之機車上為警當
    場查獲並做酒精測試，呼氣酒精濃度為0.74MG/L等事實坦承
    不諱，惟矢口否認有酒後駕車之犯行，辯稱：「其打開機車
    車頭的鑰匙，頭戴安全帽坐在機車上，沒有發動機車，用腳
    踏地將機車從三姊妹小吃店的口移動到小吃店對面的停車格
    ，還沒有完全停好，只停到停車格的一半，警察就過來，說
    其喝酒，叫其吹氣」云云。經查，證人乙○○即查獲之基隆
    市警察局交通隊警員於偵訊時結證：「當天我們在公園街及
    忠三路口執行酒駕取締，被告從孝四路朝向我們騎過來，被
    告看到我們在攔檢，他就停下來停在路邊，我發現他突然停
    下來，覺得他可能有喝酒才會停下來，我就跑過去追，他停
    車的地方距路口約有10公尺，我過去聞到他身上有酒味，被
    告是騎過來看到我們在攔檢，他是直線騎過來」等語（見93
    年10月7 日偵訊筆錄），本院於審判時依職權傳喚證人乙○
    ○到庭結證稱：「當時被告的機車有發動，被告機車是用騎
    的，不是用腳踏地滑動機車，確實有看清楚。當時我們在攔
    酒駕，被告騎機車從孝四路三姊妹小吃店那邊過來，他看到
    我們就停在路旁邊的紅線邊線，他機車沒有熄火，我過去將
    機車鑰匙拿下來，旁邊的同事過來支援就帶被告回去酒測。
    我看到被告騎機車到他機車停下來的距離前後大約有10公尺
    的距離，被告的腳沒有在地上推機車走，被告機車有發動，
    被告是坐在機車上用騎的一直騎過來，被告確實有騎機車的
    事實，被告當時車身有搖擺」等語（見本院94年3 月22日審
    判筆錄），並有酒精測試單、舉發違反道路交通管理事件通
    知單、刑法第185 條之3 案件測試觀察紀錄表、證人乙○○
    所繪的現場圖各1 份在卷可憑，參以被告於偵訊時亦不爭執
    其確有飲酒，發動機車，查獲時頭載安全帽，跨坐機車上乙
    節（見93年9 月30日偵訊筆錄），綜上查證，應可認定被告
    確有酒後騎乘機車之事實，被告前開所辯，顯係事後卸責之
    詞，核與事實不符，不足採信，本件事證明確，被告犯行至
    堪認定，應依法論科。
二、核被告所為，係犯刑法第185 條之3 之服用酒類，不能安全
    駕駛動力交通工具而駕駛罪。爰審酌被告之品行，犯罪之動
    機、目的、次數、所為嚴重影響交通安全，及犯罪後之態度
    等一切情狀，量處如主文所示之刑，並諭知易科罰金之折算
    標準，以資懲戒。
三、按「法院認為應科拘役、罰金或應諭知免刑或無罪之案件，
    被告經合法傳喚無正當理由不到庭者，得不待其陳述逕行判
    決。」，刑事訴訟法第306 條定有明文。本件被告於本院94
    年2 月21日進行準備程序時，本院當庭通知被告於94年3 月
    22 日 審判庭自行到院，其無正當理由不到庭，因本院認為
    本案為應科拘役之案件，爰依上開規定，不待其陳述逕行判
    決，併此敘明。
四、據上論斷，應依刑事訴訟法第299 條第1 項前段、第306 條
    ，刑法第185 條之3 、第41條第1 項前段，罰金罰鍰提高標
    準條例第2 條，判決如主文。
本案經檢察官黃鴻達到庭執行職務。
中　　華　　民　　國　　94　　年　　3 　　月　　31　　日
                  刑事第三庭審判長法  官  鄭景文
                                  法  官  曾雨明
                                  法  官  王美婷
以上正本證明與原本無異。
對於本件判決如有不服，應於收受送達後10日內，向本院提出上
訴書狀，上訴於臺灣高等法院，並按他造當事人之人數附具繕本
。
中　　華　　民　　國　　94　　年　　3 　　月　　31　　日
                                  書記官  陸清敏
附錄論罪科刑之法條：
刑法第185 條之3
　  服用毒品、麻醉藥品、酒類或其他相類之物，不能安全駕駛
    動力交通工具而駕駛者，處1 年以下有期徒刑、拘役或30,0
    00元以下罰金。
